臺灣臺中地方法院刑事判決　　　　　　　96年度易字第4847號
公　訴　人　臺灣臺中地方法院檢察署檢察官
被　　　告　庚○○
上列被告因詐欺案件，經檢察官提起公訴（96年度偵緝字第2712
號），本院合議庭裁定由受命法官獨任進行簡式審判程序，判決
如下：
    主    文
庚○○共同連續意圖為自己不法之所有，以詐術使人將本人之物
交付，累犯，處有期徒刑捌月。又共同犯如附表二所示之詐欺罪
，均累犯，各處如附表二所示之刑。應執行有期徒刑壹年肆月。
扣案如附表三所示之物均沒收。
    犯罪事實及理由
一、犯罪事實：
    庚○○前於民國90年間，因妨害自由案件，經本院於92年6
    月9日以91年度訴字第2838號判決判處有期徒刑6月，上訴後
    經臺灣高等法院臺中分院於93年2月18日以92年度上訴字第
    1886號判決駁回上訴確定，甫於93年8月11日以易科罰金方
    式執行完畢。詎庚○○猶不知悔改，因積欠地下錢莊債務無
    法清償，遂應允該不詳真實姓名年籍地下錢莊成員及其所屬
    詐欺集團以其名義出面承租房屋，並在該屋內架設「電話節
    費轉接站」以資抵扣利息。嗣庚○○與該地下錢莊及其所屬
    詐欺集團成員，即自95年3月15日起至同年6月30日止，共同
    基於意圖為自己不法所有之概括犯意聯絡（如附表一所示犯
    行部分），及自95年7月1日起至同年8月4日止，先後共同基
    於意圖為自己不法所有之犯意聯絡（如附表二所示犯行部分
    ），先於95年1月初，由庚○○出面向不知情之楊進發簽訂
    租賃契約，承租位於臺中市○○○路○段15號6樓之1之房屋
    ，並向中華電信公司承租申設電話線路及非對稱數位式用戶
    專線（即ADSL），作為設置供該詐欺集團發送詐欺電話之「
    電話節費轉接站」，該「電話節費轉接站」之功能在於透過
    轉接器轉接大陸地區撥打至臺灣之詐騙電話，以逃避追緝，
    而得遂行電話詐欺行為。庚○○即負責維持該轉接站之運作
    ，約每隔1至2天巡視該轉接站1次，其工作內容為將該詐欺
    集團交付之臺灣地區人頭行動電話識別卡置入節費轉接器內
    ，並抽換遭停話、警示之電話識別卡，使該「電話節費轉接
    站」發揮轉接大陸地區撥打至臺灣地區詐騙電話之功能，藉
    以逃避警方追緝。嗣該詐欺集團成員，即在大陸地區以隨機
    撥打電話之方式，撥打電話至臺灣地區各縣市民眾之家中電
    話、手機，或以刊登詐騙廣告上留有聯絡電話之方式，以「
    中獎通知」、「慈善捐贈」、「兼職家庭代工」等詐騙手法
    訛詐臺灣地區之不特定民眾，致使受騙民眾如子○○、丁○○等人陷於錯誤，誤信為真，依該詐騙集團成員之電話指示
    ，匯款入渠等指定之人頭帳戶內（詳細被害人、受騙日期、
    詐騙金額、匯款帳號及詐騙手法均分別詳如附表一、二所載
    ），得手後旋即將款項提領一空。嗣於95年8月3日11時25分
    許，經警持搜索票在上開臺中市○區○○○路2段15號6樓處
    查獲，並當場扣得詐欺集團所有供犯如附表一、二所示電話
    詐騙犯行用之如附表三所示之物及向電信機構承租之如附表
    四所示之物。計該詐欺犯罪集團，自95年3月15日起至同年6
    月30日止，基於概括犯意，共詐欺得手8次（即附表一部分
    ）；自95年7月1日起至同年8月4日止，共詐欺得手4次（即
    附表二部分），所詐得之金額達約新臺幣（下同）265萬餘
    元。
二、按本件被告庚○○所犯係死刑、無期徒刑、最輕本刑為3年
    以上有期徒刑以外之罪，其於準備程序就前揭被訴事實為有
    罪之陳述，經受命法官告知簡式審判程序之旨，並聽取其與
    公訴人之意見後，本院認無不得或不宜改依簡式審判程序進
    行之處，爰依刑事訴訟法第273條之1第1項，裁定本件由受
    命法官獨任進行簡式審判程序，合先敘明。
三、證據名稱：
  (一)被告庚○○於偵查中、本院準備程序及審理時之供述。
  (二)被害人子○○、丁○○、癸○○、甲○○、卯○○、寅○○
    、辛○○、丙○○、己○○、戊○○、壬○○、乙○○及證
    人即上址房屋出租人楊進發分別於警詢時之指訴、證述。
  (三)被害人子○○部分之內政部警政署反詐騙案件紀錄表影本、
    受理詐騙帳戶通報警示詐騙電話斷話簡便格式表影本、臺北
    縣政府警察局受理刑事案件報案三聯單影本；被害人丁○○
    部分之內政部警政署反詐騙案件紀錄表影本；被害人癸○○
    部分之內政部警政署反詐騙案件紀錄表影本各1紙；被害人
    甲○○部分之內政部警政署反詐騙案件紀錄表影本、嘉義市
    警察局第二分局北門派出所受理刑事案件報案三聯單影本、
    「宏達國際公司」文宣影本各1紙、郵政國內匯款執據影本2
    紙；被害人卯○○部分之內政部警政署反詐騙案件紀錄表影
    本、臺中市警察局第六分局受理刑事案件報案三聯單影本各
    1紙；被害人寅○○部分之內政部警政署反詐騙案件紀錄表
    影本、南投縣警察局南投分局受理刑事案件報案三聯單影本
    各1紙、郵政國內匯款執據4紙；被害人辛○○部分之內政部
    警政署反詐騙案件紀錄表影本、基隆市警察局刑警大隊偵辦
    詐騙帳號戶通報警示詐騙電話斷話簡便格式表影本、基隆市
    警察局受理刑事案件報案三聯單影本、郵政國內匯款執據影
    本各1紙；被害人丙○○部分之內政部警政署反詐騙案件紀
    錄表影本、桃園縣政府警察局受理刑事案件報案三聯單影本
    各1紙；被害人己○○部分之內政部警政署反詐騙案件紀錄
    表影本1紙；被害人戊○○部分之內政部警政署反詐騙案件
    紀錄表影本1紙；被害人壬○○部分之內政部警政署反詐騙
    案件紀錄表影本1紙；被害人乙○○部分之內政部警政署反
    詐騙案件紀錄表影本1紙。
  (四)照片影本4張、行動電話服務申請書影本4紙、手抄紙條影本
    3紙、通聯紀錄1份、臺中市警察局第二分局刑案現場勘查報
    告1份暨現場照片影本18張、內政部警政署刑事警察局95年9
    月15日刑紋字第0950127666號鑑驗書1份。
  (五)扣案之節費器36台、網路電話閘道器5台、交換器1台、ADSL
    數據機1台、電話機1台、行動電話SIM卡28張。
  (六)臺灣高等法院被告前案紀錄表1份。
四、新舊法比較：
    被告庚○○於為如附表一所示之詐欺行為後，刑法業於94年
    1月7日修正，同年2月2日公布，於95年7月1日施行。按行為
    後法律有變更者，適用行為時之法律，但行為後之法律有利
    於行為人者，適用最有利於行為人之法律，現行刑法第2條
    第1項訂有明文。此條規定乃與刑法第1條罪刑法定主義契合
    ，而貫徹法律禁止溯及既往原則，係規範行為後法律變更所
    生新舊法律比較適用之準據法，是刑法第2條本身雖經修正
    ，但刑法第2條既屬適用法律之準據法，本身尚無比較新舊
    法之問題，應一律適用裁判時之現行刑法第2條規定，以決
    定適用之刑罰法律，先予辨明。又以本次刑法修正之比較新
    舊法，應就罪刑有關之共犯、未遂犯、想像競合犯、牽連犯
    、連續犯、結合犯，以及累犯加重、自首減輕暨其他法定加
    減原因（如身分加減）與加減例等一切情形，綜其全部罪刑
    之結果而為比較，有最高法院95年5月23日95年度第8次刑庭
    會議決議可資參照。經查：
  (一)被告庚○○於如附表一所示之行為後，刑法第56條關於連續
    犯之規定業已刪除，而本件被告於舊法時期（即如附表一所
    示部分）所犯之8次連續詐欺取財罪，依修正施行前刑法第
    56 條之規定，為連續犯，應以連續詐欺取財罪論以一罪，
    並得加重其刑至2分之1；而依修正施行後之刑法，並無連續
    犯之規定，且依新法應各別多次論斷之結果（即數罪併罰）
    ，其刑度顯較修正前應依刑法第56條之規定以一連續詐欺取
    財罪為重，經比較新舊法結果，以被告如附表一所示行為時
    之規定較有利於被告，其如附表一所示部分之犯行，自應依
    刑法第2條第1項前段規定，適用修正施行前之刑法第56條規
    定較為有利。
  (二)刑法第339條第1項詐欺取財罪，法定刑得科或併科銀元1千
    元以下罰金，依修正後刑法施行法增訂第1條之1：「中華民
    國94年1月7日刑法修正施行後，刑法分則編所定罰金之貨幣
    單位為新臺幣。94年1月7日刑法修正時，刑法分則編未修正
    之條文定有罰金者，自94年1月7日刑法修正施行後，就其所
    定數額提高為30倍。但72年6月26日至94年1月7日新增或修
    正之條文，就其所定數額提高為3倍」及刑法第33條第5款修
    正為：「主刑之種類如下：五、罰金：新臺幣一千元以上，
    以百元計算之」等規定觀之，依修正後之法律，刑法第339
    條第1項詐欺取財罪所得科處之罰金刑最高為新臺幣3萬元、
    最低為新臺幣1千元，然依被告行為時之刑罰法律，即罰金
    罰鍰提高標準條例第1條前段規定之提高倍數10倍及修正前
    刑法第33條第5款規定之罰金最低額1元計算，則刑法第339
    條第1項之詐欺取財罪所得科處之罰金最高為銀元1萬元，最
    低額為銀元10元，若換算為新臺幣，最高額雖與新法同為新
    臺幣3萬元，然最低額僅為新臺幣30元。因此，比較上述修
    正前、後之刑罰法律，自以被告行為時關於科處罰金刑之法
    律較有利於被告。
  (三)修正後刑法第51條第5款關於數罪併罰之規定，係將多數有
    期徒刑之合併定其應執行刑上限，由20年提高為30年，與修
    正前同條款之規定相比較，以適用修正前關於數罰併罰之規
    定，較為有利於被告庚○○。
  (四)綜合上述各條文修正前、後之比較，揆諸前揭最高法院決議
    及修正後刑法第2條第1項前段、後段規定之「從舊、從輕」
    原則，被告如附表一部分所示之犯行自應適用其行為時之法
    律，即修正前刑法之相關規定，予以論處較為有利。
五、論罪科刑：
  (一)按凡以自己犯罪之意思而參與犯罪，無論其所參與者是否犯
    罪構成要件之行為，皆為正犯，其以幫助他人犯罪之意思而
    參與犯罪，其所參與者，苟係犯罪構成要件之行為，亦為正
    犯；又共同實施犯罪行為之人，在合同意思範圍以內，各自
    分擔犯罪行為之一部，相互利用他人之行為，以達其犯罪之
    目的者，即應對於全部所發生之結果，共同負責（最高法院
    25年上字第2253號判例、28年上字第3110號判例參照）。次
    按共同正犯之意思聯絡，原不以數人間直接發生者為限，即
    有間接之聯絡者，亦包括在內。如甲分別邀約乙、丙犯罪，
    雖乙、丙間彼此並無直接之聯絡，亦無礙於其為共同正犯之
    成立（最高法院77年台上字第2153號判例參照）。查被告庚○○依詐騙集團成員之指示，架設機房、看顧機房、更換SI
    M卡等，以維持詐騙電話之暢通，縱認其行為係詐欺之構成
    要件以外之行為，然以電話詐欺集團之組織均甚為嚴密，而
    電信平台係該詐欺集團以電話進行詐欺之重要環節，為不可
    或缺之最重要工具，普通未經訓練或不諳電信相當常識之人
    員，焉堪擔此重任？足認其與詐欺集團有犯意聯絡，為遂行
    自己共同犯罪之意思，而遂行詐欺集團整體犯罪之一環，自
    應對於有犯意聯絡之詐欺結果，共同負責。是被告庚○○參
    與詐欺犯罪集團，就所為犯行有犯意聯絡及行為分擔之事實
    ，均屬共同正犯。是核被告於如附表一、二部分所為，均係
    犯刑法第339條第1項之詐欺取財罪。被告庚○○與真實姓名
    年籍不詳之詐欺集團成員間，就其全部犯行，有犯意聯絡與
    行為分擔，業如前述，均為共同正犯【按附表一所示犯行關
    於共同正犯之適用說明如下：修正後刑法第2條第1項明文：
    「行為後法律有變更者，適用行為時之法律。但行為後之法
    律有利於行為人者，適用最有利於行為人之法律。」改採「
    從舊從輕」主義，係規範行為後法律變更所衍生新舊法律比
    較適用之準據法，以適用最有利於行為人之法律為原則。據
    此，法院裁判時已在新法施行之後，雖新舊法之內容有所修
    正，但對行為人倘無有利或不利之情形者（例如僅修正法律
    用語，新舊法法定刑仍屬相同），即無適用上開規定為新舊
    法比較之問題。查刑法第28條原規定：「二人以上共同『實
    施』犯罪之行為者，皆為共同正犯。」亦於上述時間同時修
    正為：「二人以上共同『實行』犯罪之行為者，皆為共同正
    犯。」將舊法之「實施」修正為「實行」。原「實施」之概
    念，包含陰謀、預備、著手及實行等階段之行為，修正後僅
    共同實行犯罪行為始成立共同正犯。是新法共同正犯之範圍
    縮小，排除陰謀犯、預備犯之共同正犯。新舊法共同正犯之
    規定固有修正，但對本件被告庚○○及其所屬詐欺集團成員
    係基於犯意聯絡，共同實行前揭詐欺犯行而言，不論新法、
    舊法，均構成共同正犯，上述刑法第28條之修正內容，對於
    被告鄭吉男並無「有利或不利」之影響，依前述說明，自無
    適用修正後刑法第2條第1項之規定為比較新舊法適用之必要
    ，最高法院95年度台上字第5669號判決要旨參照】。
  (二)被告庚○○之犯行，有部分係在95年7月1日刑法修正施行以
    前為之即如附表一所示犯行部分，其此部分犯行，因時間緊
    接、方法相同、所犯罪名相同，顯係基於概括犯意反覆為之
    ，屬於刑法修正施行前之連續犯，應依修正前刑法第56 條
    之規定，論以一罪並加重其刑。至於其95年7月1日以後之4
    次犯行即如附表二所示犯行部分，即應適用修正後刑法規定
    ，依一行為一罪之原則，予以數罪併罰（最高法院95年度第
    8次刑事庭會議決議參照）。
  (三)被告庚○○前於90年間，因妨害自由案件，經本院於92年6
    月9日以91年度訴字第2838號判決判處有期徒刑6月，上訴後
    經臺灣高等法院臺中分院以92年度上訴字第1886號判決駁回
    上訴確定，甫於93年8月11日以易科罰金方式執行完畢等情
    ，有臺灣高等法院被告前案紀錄表及臺灣臺中地方法院刑案
    資料查註紀錄表各1份在卷可憑，其於前開有期徒刑執行完
    畢後5年內，故意再犯本件有期徒刑以上之各罪，為累犯，
    均應依刑法第47條第1項之規定加重其刑【按附表一所示犯
    行關於累犯之適用說明如下：刑法第47條關於累犯之規定：
    依最高法院95年第21次刑事庭會議決議意旨，條文雖經修正
    ，惟無有利、不利情形，即非屬法律變更，無比較適用之問
    題，應適用修正後之裁判時法；本件被告行為後，刑法第47
    條於94年2月2日修正公布，並於95年7月1日施行，惟新刑法
    第47條雖將舊刑法修正限制為受徒刑之執行完畢，或一部之
    執行而赦免後，5年以內「故意」再犯有期徒刑以上之罪者
    ，始成立累犯。但上述新舊法之規定，對於本件被告「故意
    」犯詐欺罪，亦無所謂「有利或不利」之情形，自無適用修
    正後刑法第2條第1項之規定比較新舊法適用之問題，應依裁
    判時法即修正後刑法第47條第1項之規定論以累犯（最高法
    院95年度台上字第5589、5599、6159號判決參照）】。
  (四)爰審酌詐欺罪之法定本刑雖為有期徒刑5年以下之罪，依刑
    法所訂之犯罪類型尚非甚重，惟詐欺犯罪之態樣本即多變，
    且因時代之變異，犯罪之型態尤推陳出新，且犯罪人之惡性
    與對國家、社會所造成之危害，均非當時立法之初始料能及
    。以本件之電話詐欺類型為例，其多係以集團作業、專業經
    營之模式犯罪，犯罪之首腦多藏身幕後，或利用兩岸間之特
    殊政治背景，而遊走於台、港或中國大陸之間，且其設立之
    電信平台多採遊擊方式不定點流動，故查緝困難，致此種犯
    罪之風益熾，久為社會詬病，業已嚴重破壞善良風俗及社會
    秩序。尤以此種犯罪，多係以涉世未深或常識缺乏之善良百
    姓為對象，而此種人本即在社會上多屬弱勢族群，其累積之
    多年積蓄，常僅因一通詐欺電話，即墮入陷阱，而造成妻離
    子散、家破人亡之悲劇，坊間時有所聞。是此種詐欺類型之
    犯罪，依其規模、惡性、所造成之損害，均遠非通常之詐欺
    個案可比，尤以被害人多非特定，動輒遍及全省，犯罪人多
    不事生產，卻得以坐享重利，且犯罪金額通常均以百萬、千
    萬計，其可責性甚重。本件被告正值年輕力壯，不思以正當
    途徑賺取金錢以償還債務，竟應允配合詐騙集團並為該集團
    架設轉接站，藉以逃避警方追緝，造成如附表所示被害人計
    12人等財物損失匪淺，於本案查獲者計達265萬餘元，難以
    追復，危害社會經濟秩序，本應從重量刑，惟念及被告犯後
    已坦認犯行，其行為分擔僅係看顧、維持轉接站運作，參與
    程度及角色分工較輕，並非撥打電話、幕後操控之人，被告
    因而獲取抵扣借款利息之利益不多，暨其犯罪之動機、目的
    、手段等一切情節，分別量處如主文（含附表）所示之刑，
    並定其應執行之刑，以示懲儆。
  (五)又按中華民國96年罪犯減刑條例第5條明定：「本條例施行
    前，經通緝而未於中華民國96年12月31日以前自動歸案接受
    偵查、審判或執行者，不得依本條例減刑」，即依本條例應
    減刑之通緝犯須於一定期限內自動歸案接受偵查、審判或執
    行，始能獲邀減刑寬典。查本件被告前經臺灣臺中地方法院
    檢察署檢察官依法傳喚、拘提無著後，於中華民國96年罪犯
    減刑條例在96年7月16日施行前，經該署於96年3月28日發布
    通緝在案（96年度偵字第2061號），嗣於96年8月26日1時20
    分許，方為警在臺中市○區○○○路104號前為警查獲逮捕
    歸案，此有該署96年3月28日中檢惠偵良緝字第1446號通緝
    書、96年8月28日中檢輝偵良銷字第4581號撤銷通緝書、臺
    中市警察局第二分局通緝案件報告書暨被告於緝獲後所製作
    之警詢筆錄等件在卷可參，顯見被告並非於96年12月31日前
    自動歸案接受偵查，依前開中華民國96年罪犯減刑條例第5
    條規定，本件自無減刑之適用，併予敘明。
  (六)扣案如附表三所示之物，均係供被告等詐欺集團共同犯本案
    詐欺罪使用，且為渠等所有，應依刑法第38條第1項第2款之
    規定，均宣告沒收。至扣案如附表四編號1所示之中華電信
    ADSL數據機（非對稱式數位式用戶專線）1台及編號2所示之
    SIM卡共28張，係渠向中華電信及各電信機構租用之物，並
    非被告等詐欺集團所有，爰不予宣告沒收。
六、應依刑事訴訟法第273條之1第1項、第299條第1項前段、第
    310條之2、第454條第1項，刑法第2條第1項前段、第28條、
    第339條第1項、第47條第1項、第38條第1項第2款、（修正
    前，下同）第56條、第51條第5款，刑法施行法第1條之1第
    1項、第2項前段，罰金罰鍰提高標準條例第1條前段，判決
    如主文。
本案經檢察官丑○○到庭執行職務。
中　　華　　民　　國　　96　　年　　11　　月　　14　　日
      　　　　　　臺灣臺中地方法院刑事第五庭
                      法　官　吳  崇  道
以上正本證明與原本無異。
如不服本判決，應於收受送達後10日內向本院提出上訴書狀（應
敘述具體理由並附繕本）。
上訴書狀如未敘述理由，應於上訴期間屆滿後20日內補提理由書
狀於本院。（應敘述具體理由並附繕本）。
  　　　　　　　　  　書記官  黃  舜  民
中　　華　　民　　國　　96　　年　　11　　月　　14　　日
附錄論罪科刑法條：
刑法第339條：
意圖為自己或第三人不法之所有，以詐術使人將本人或第三人之
物交付者，處5年以下有期徒刑、拘役或科或併科1千元以下罰金
。
以前項方法得財產上不法之利益或使第三人得之者，亦同。
前二項之未遂犯罰之。
附表一 (95年3月15日至同年6月30日刑法修正施行前之詐欺犯行
       )：
┌─┬────┬─────┬────┬─────┬─────┐
│編│ 被害人 │詐騙方式  │匯款時間│ 詐騙金額 │ 匯款帳號 │
│號│        │          │(民國)  │ (新台幣) │          │
│  │        │          │        │          │          │
├─┼────┼─────┼────┼─────┼─────┤
│1 │子○○  │於95年3月1│95年3月 │2800元、1 │華南商業銀│
│  │        │5日14時30 │15日    │萬3千元、1│行東勢分行│
│  │        │分許，以門│        │萬元、2萬 │0000000000│
│  │        │號00000000│        │元、5千元 │135982號帳│
│  │        │69號行動電│        │(共匯5筆，│戶        │
│  │        │話撥打予黃│        │總計5萬零8│          │
│  │        │秀琴，自稱│        │百元)     │          │
│  │        │為「水晶之│        │          │          │
│  │        │戀公司」，│        │          │          │
│  │        │佯稱如欲應│        │          │          │
│  │        │徵工作須先│        │          │          │
│  │        │匯付車資確│        │          │          │
│  │        │認金。    │        │          │          │
├─┼────┼─────┼────┼─────┼─────┤
│2 │丁○○  │於95年3月2│95年3月 │3000元    │臺灣郵政股│
│  │        │2日，以刊 │24日11時│          │份有限公司│
│  │        │登虛偽兼職│48分許  │          │0000000000│
│  │        │天珠加工廣│        │          │0000000號 │
│  │        │告，誘使邱│        │          │帳戶      │
│  │        │美鳳撥打其│        │          │          │
│  │        │上00000000│        │          │          │
│  │        │83號行動電│        │          │          │
│  │        │話聯絡。  │        │          │          │
├─┼────┼─────┼────┼─────┼─────┤
│3 │癸○○  │於95年5月1│95年5月 │12萬元    │彰化西門郵│
│  │        │4日，以門 │18日11時│          │局        │
│  │        │號00000000│27分許  │          │0000000000│
│  │        │69號行動電│        │          │8599號帳戶│
│  │        │話撥打予馮│        │          │          │
│  │        │建順，佯稱├────┼─────┼─────┤
│  │        │為「明祥珠│        │          │          │
│  │        │寶」舉辦愛│95年5月 │33萬元    │臺中商業銀│
│  │        │心活動，馮│19日11時│          │行北臺中分│
│  │        │建順抽中獎│52分許  │          │行        │
│  │        │項港幣30  │        │          │0000000000│
│  │        │萬元，惟須│        │          │72號帳戶  │
│  │        │匯付入會費│        │          │          │
│  │        │。        │        │          │          │
├─┼────┼─────┼────┼─────┼─────┤
│4 │甲○○  │於95年5月 │95年5月 │7萬元     │桃園建國郵│
│  │        │25日上午9 │25日12時│          │局00000000│
│  │        │時30分許，│09分許  │          │138811號帳│
│  │        │以門號0911│        │          │戶        │
│  │        │614039、09├────┼─────┤          │
│  │        │00000000號│95年5月 │2萬1千元  │          │
│  │        │行動電話撥│25日13時│          │          │
│  │        │打予甲○○│33分許  │          │          │
│  │        │，佯稱其抽│        │          │          │
│  │        │中獎項80萬│        │          │          │
│  │        │元，惟須匯│        │          │          │
│  │        │付稅金或付│        │          │          │
│  │        │費購買液晶│        │          │          │
│  │        │電視產品始│        │          │          │
│  │        │得領獎。  │        │          │          │
├─┼────┼─────┼────┼─────┼─────┤
│5 │卯○○  │於95年5月 │95年6月 │7萬5千元、│台南永康郵│
│  │        │31日下午某│13日    │10萬元、7 │局        │
│  │        │時，以門號│        │萬2千元、 │0000000000│
│  │        │0000000000│        │55萬元、25│8166號號帳│
│  │        │號行動電話│        │萬元。    │戶        │
│  │        │(插用節費 │        │(共匯款5次│          │
│  │        │器序號為35│        │，總計104 │          │
│  │        │0000000000│        │萬7千元)  │          │
│  │        │580號)撥打│        │          │          │
│  │        │電話予羅盈│        │          │          │
│  │        │涵，佯稱其│        │          │          │
│  │        │抽中「金益│        │          │          │
│  │        │通網路物流│        │          │          │
│  │        │公司」獎項│        │          │          │
│  │        │頭獎115萬 │        │          │          │
│  │        │元，惟須匯│        │          │          │
│  │        │付保險金。│        │          │          │
├─┼────┼─────┼────┼─────┼─────┤
│6 │寅○○  │於95年6月 │95年6月 │9萬1千元  │斗六西平路│
│  │        │15日15時許│19日14時│          │郵局      │
│  │        │，以門號  │25分許  │          │0000000000│
│  │        │0000000000│        │          │5864號帳戶│
│  │        │號行動電話│        │          │          │
│  │        │(插用節費 ├────┼─────┼─────┤
│  │        │器序號為35│        │          │臺灣郵政股│
│  │        │0000000000│95年6月 │7萬元     │份有限公司│
│  │        │900號)撥打│20日13時│          │0000000000│
│  │        │予寅○○，│08分    │          │1725號帳戶│
│  │        │佯稱其抽中├────┼─────┤          │
│  │        │「宏達國際│        │          │          │
│  │        │公司」獎項│95年6月 │4萬元     │          │
│  │        │三獎80萬元│20日16時│          │          │
│  │        │，惟須匯付│30分許  │          │          │
│  │        │稅金及律師├────┼─────┤          │
│  │        │費。      │        │          │          │
│  │        │          │95年6月 │9萬元     │          │
│  │        │          │21日12時│          │          │
│  │        │          │54分許  │          │          │
├─┼────┼─────┼────┼─────┼─────┤
│7 │辛○○  │於95年6月2│95年6月 │4萬元     │神岡岸裡郵│
│  │        │0日，以門 │23日9時 │          │局        │
│  │        │號00000000│21分    │          │0000000000│
│  │        │47號行動電│        │          │5111號帳戶│
│  │        │話 (插用節│        │          │          │
│  │        │費器序號35│        │          │          │
│  │        │0000000000│        │          │          │
│  │        │930號)聯絡│        │          │          │
│  │        │辛○○，佯│        │          │          │
│  │        │稱其抽中「│        │          │          │
│  │        │宏盛國際股│        │          │          │
│  │        │份有限公司│        │          │          │
│  │        │」獎項3獎 │        │          │          │
│  │        │80萬元，惟│        │          │          │
│  │        │須先匯付稅│        │          │          │
│  │        │金。      │        │          │          │
├─┼────┼─────┼────┼─────┼─────┤
│8 │丙○○  │於95年6月 │95年6月 │26萬元    │霧峰郵局  │
│  │        │15日刊登虛│16日15時│          │0000000000│
│  │        │偽家庭代工│40分許  │          │2911號帳戶│
│  │        │廣告並留有│        │          │          │
│  │        │門號095415│        │          │          │
│  │        │7052號、09│        │          │          │
│  │        │00000000號│        │          │          │
│  │        │行動電話 (│        │          │          │
│  │        │插用節費器│        │          │          │
│  │        │序號為3563│        │          │          │
│  │        │0000000000│        │          │          │
│  │        │0號)，佯稱│        │          │          │
│  │        │須先繳納保│        │          │          │
│  │        │證金。    │        │          │          │
└─┴────┴─────┴────┴─────┴─────┘
附表二(95年7月1日刑法修正後之詐欺犯行)：
┌─┬────┬─────┬────┬─────┬─────┬─────┐
│編│ 被害人 │詐騙方式  │匯款時間│ 詐騙金額 │ 匯款帳號 │觸犯法條罪│
│號│        │          │(民國)  │ (新台幣) │          │名及宣告刑│
│  │        │          │        │          │          │          │
├─┼────┼─────┼────┼─────┼─────┼─────┤
│1 │己○○  │於95年7月1│95年7月 │9萬4380元 │南港福德郵│刑法第339 │
│  │        │0日刊登虛 │13日9時 │          │局00000000│條第1項； │
│  │        │偽應徵廣告│31分    │          │00000000號│共同意圖為│
│  │        │，誘使徐榮│        │          │帳戶      │自己不法之│
│  │        │添撥打門號│        │          │          │所有，以詐│
│  │        │0000000000│        │          │          │術使人將本│
│  │        │號行動電話│        │          │          │人之物交付│
│  │        │連絡，佯稱│        │          │          │，累犯，處│
│  │        │家庭代工須│        │          │          │有期徒刑參│
│  │        │先匯款購買│        │          │          │月。      │
│  │        │儀器產品。│        │          │          │          │
├─┼────┼─────┼────┼─────┼─────┼─────┤
│2 │戊○○  │95年7月14 │95年7月 │9萬1千元  │三信商業銀│刑法第339 │
│  │        │日10時30分│17日12時│          │行成功分行│條第1項； │
│  │        │許，以門號│24分許  │          │000000000 │共同意圖為│
│  │        │0000000000│        │          │號帳戶    │自己不法之│
│  │        │號行動電話├────┼─────┤          │所有，以詐│
│  │        │(插用節費 │        │          │          │術使人將本│
│  │        │器序號為35│95年7月 │7萬元     │          │人之物交付│
│  │        │0000000000│17日14時│          │          │，累犯，處│
│  │        │900號)撥打│39分許  │          │          │有期徒刑參│
│  │        │電話予施瑞│        │          │          │月。      │
│  │        │香，佯稱抽│        │          │          │          │
│  │        │中「宏達國│        │          │          │          │
│  │        │際股份有限│        │          │          │          │
│  │        │公司」獎項│        │          │          │          │
│  │        │3獎80萬元 │        │          │          │          │
│  │        │，惟須先匯│        │          │          │          │
│  │        │付公證費及│        │          │          │          │
│  │        │稅金。    │        │          │          │          │
├─┼────┼─────┼────┼─────┼─────┼─────┤
│3 │壬○○  │於95年8月1│95年8月2│2580元    │樹林大同郵│刑法第339 │
│  │        │日刊登虛偽│日15時54│          │局帳號    │條第1項； │
│  │        │家庭代工求│分許    │          │0000000000│共同意圖為│
│  │        │職廣告，誘│        │          │1249號帳戶│自己不法之│
│  │        │使壬○○撥├────┼─────┤          │所有，以詐│
│  │        │打門號0938│        │          │          │術使人將本│
│  │        │552643、09│95年8月3│1萬6800元 │          │人之物交付│
│  │        │00000000號│日10時23│          │          │，累犯，處│
│  │        │行動電話連│分許    │          │          │有期徒刑參│
│  │        │絡後，佯稱│        │          │          │月。      │
│  │        │須先匯付運├────┼─────┤          │          │
│  │        │費及購買代│        │          │          │          │
│  │        │工產品測試│95年8月3│2萬4千元  │          │          │
│  │        │器、律師見│日16時08│          │          │          │
│  │        │證費。    │分許    │          │          │          │
├─┼────┼─────┼────┼─────┼─────┼─────┤
│4 │乙○○  │於95年7月 │95年8月4│12萬元    │新莊幸福郵│刑法第339 │
│  │        │間起，陸續│日13時01│          │局        │條第1項； │
│  │        │以門號0936│分許    │          │0000000000│共同意圖為│
│  │        │748153、09│        │          │0000000號 │自己不法之│
│  │        │00000000、│        │          │帳戶      │所有，以詐│
│  │        │0000000000│        │          │          │術使人將本│
│  │        │號行動電話│        │          │          │人之物交付│
│  │        │撥打予林美│        │          │          │，累犯，處│
│  │        │如，佯稱其│        │          │          │有期徒刑參│
│  │        │抽中獎金。│        │          │          │月。      │
└─┴────┴─────┴────┴─────┴─────┴─────┘
附表三：
┌───┬───────┬─────┐
│編 號 │  扣案物名稱  │  數 量   │
├───┼───────┼─────┤
│  1   │節費器        │36台      │
├───┼───────┼─────┤
│  2   │網路電話閘道器│5台       │
├───┼───────┼─────┤
│  3   │交換器        │1台       │
├───┼───────┼─────┤
│  4   │電話機        │1台       │
└───┴───────┴─────┘
附表四：
┌───┬───────┬─────┐
│編 號 │  扣案物名稱  │  數 量   │
├───┼───────┼─────┤
│  1   │ADSL數據機    │1台       │
├───┼───────┼─────┤
│  2   │行動電話SIM卡 │28張      │
└───┴───────┴─────┘
